ACORDAO-COMPLETO-2365990

ACÓRDÃO DE RELAÇÃO

ACÓRDÃO DE RELAÇÃO 6771/2019 ATA 26/2019 - SEGUNDA CÂMARA

Acórdão 6771/2019-TCU-Segunda Câmara
Os Ministros do Tribunal de Contas da União, reunidos em Sessão de 2ª Câmara, ACORDAM, por unanimidade, com fundamento nos arts. 1º, V, e 39, II, da Lei nº  8.443, de 1992, e nos arts. 1º, VIII, 143, II, 259, II, e 260, § 1º, do Regimento Interno do TCU, aprovado pela Resolução nº 246, de 2011, em considerar legais para fins de registro os atos de concessão de pensão militar relacionados no item 1.1 deste Acórdão, de acordo com os pareceres emitidos nos autos:
1. Processo TC-Processo 013.284/2019-3 (PENSÃO MILITAR) 
	1.1. Interessados: Adenir Franco Marins (CPF XXX.167.737-XX) ; Ângela Costa Guimaraes (CPF XXX.733.737-XX) ; Anna Maria Moraes da Silva (CPF XXX.416.527-XX) ; Arilza Franco Pereira (CPF XXX.390.487-XX) ; Arine Franco de Araújo (CPF XXX.774.577-XX) ; Debora Maria Messias Gomes dos Santos (CPF XXX.248.061-XX) ; Denyse Messias Gomes dos Santos (CPF XXX.991.123-XX) ; Elisangela Cassiano de Assis (CPF XXX.655.327-XX) ; Elisete Sales Santos (CPF XXX.752.085-XX) ; Elza de Souza Machado Sacramento (CPF XXX.325.457-XX) ; Fatima Lucia Santos Souza da Silva (CPF XXX.358.637-XX) ; Germana Maria dos Santos do Sacramento (CPF XXX.295.067-XX) ; Gilselia dos Santos Sacramento (CPF XXX.650.447-XX) ; Gilza dos Santos Sacramento (CPF XXX.066.097-XX) ; Greice dos Santos Sacramento (CPF XXX.496.067-XX) ; Hilda Cassiano de Assis (CPF XXX.794.931-XX) ; Hilma Cassiano de Assis (CPF XXX.577.191-XX) ; Irene Silva dos Santos (CPF XXX.450.617-XX) ; Isnalda Sacramento (CPF XXX.420.275-XX) ; Maria de Fatima Miranda Martins (CPF XXX.584.674-XX) ; Maria do Socorro Costa de França (CPF XXX.228.477-XX) ; Tania Maria dos Santos Sacramento (CPF XXX.727.605-XX) e Tereza Paraiso Carvalho de Sousa (CPF XXX.593.957-XX) .
	1.2. Órgão: Ministério da Defesa – Comando da Marinha (vinculador) .
	1.3. Relator: Ministro-Substituto André Luís de Carvalho.
	1.4. Representante do Ministério Público: Procurador Júlio Marcelo de Oliveira.
	1.5. Unidade Técnica: Secretaria de Fiscalização de Pessoal (Sefip) .
	1.6. Representação legal: não há.
	1.7. Determinações/Recomendações/Orientações: não há.

Segunda Câmara

Ministério da Defesa - Comando da Marinha (vinculador).

Adenir Franco Marins (CPF XXX.167.737-XX); Ângela Costa Guimaraes (CPF XXX.733.737-XX); Anna Maria Moraes da Silva (CPF XXX.416.527-XX); Arilza Franco Pereira (CPF XXX.390.487-XX); Arine Franco de Araújo (CPF XXX.774.577-XX); Debora Maria Messias Gomes dos Santos (CPF XXX.248.061-XX); Denyse Messias Gomes dos Santos (CPF XXX.991.123-XX); Elisangela Cassiano de Assis (CPF XXX.655.327-XX); Elisete Sales Santos (CPF XXX.752.085-XX); Elza de Souza Machado Sacramento (CPF XXX.325.457-XX); Fatima Lucia Santos Souza da Silva (CPF XXX.358.637-XX); Germana Maria dos Santos do Sacramento (CPF XXX.295.067-XX); Gilselia dos Santos Sacramento (CPF XXX.650.447-XX); Gilza dos Santos Sacramento (CPF XXX.066.097-XX); Greice dos Santos Sacramento (CPF XXX.496.067-XX); Hilda Cassiano de Assis (CPF XXX.794.931-XX); Hilma Cassiano de Assis (CPF XXX.577.191-XX); Irene Silva dos Santos (CPF XXX.450.617-XX); Isnalda Sacramento (CPF XXX.420.275-XX); Maria de Fatima Miranda Martins (CPF XXX.584.674-XX); Maria do Socorro Costa de França (CPF XXX.228.477-XX); Tania Maria dos Santos Sacramento (CPF XXX.727.605-XX) e Tereza Paraiso Carvalho de Sousa (CPF XXX.593.957-XX).

ANDRÉ DE CARVALHO

não há.

Procurador Júlio Marcelo de Oliveira.

PENSÃO MILITAR (PMIL)

Secretaria de Fiscalização de Pessoal (Sefip).